【裁判字號】    97,訴,107
【裁判日期】    980409
【裁判案由】    強盜
【裁判全文】
臺灣臺中地方法院刑事判決               97年度訴字第107號
公  訴  人  臺灣臺中地方法院檢察署檢察官
被      告  辛○○
選任辯護人  楊雯齡律師
被      告  丁○○
選任辯護人  鄭志誠律師
            宋永祥律師
            蔡其龍律師
被      告  戊○○
            己○○
上2人共同
指定辯護人  本院公設辯護人  壬○○
上列被告等因強盜案件，經檢察官提起公訴（96年度偵字第1064
5號），本院判決如下：
    主    文
丁○○犯傷害罪，處有期徒刑伍月，如易科罰金，以新臺幣壹仟
元折算壹日；減為有期徒刑貳月又拾伍日，如易科罰金，以新臺
幣壹仟元折算壹日。
丁○○其餘被訴強盜被害人乙○○、甲○○部分，均無罪。
辛○○、戊○○、己○○均無罪。
    犯罪事實
一、丁○○（綽號阿龍）於民國96年3月30日凌晨3時許，與友人
    辛○○（綽號死狗）、己○○（原名許忠容，綽號苦瓜）一
    同前往友人戊○○（綽號鴨頭）位於臺中縣豐原市○○路（
    起訴書誤載為三豐路）之租屋處聊天，適聽聞乙○○（綽號
    阿迪、阿弟）在場提及伊友人庚○○（綽號阿文）、甲○○
    （綽號阿智）已南下尋找毒品來源，己○○乃交付現金新臺
    幣（下同）12000元予乙○○以代購第二級毒品安非他命，
    乙○○並邀集己○○、戊○○、丁○○、辛○○一同前往伊
    與甲○○位於臺中縣大雅鄉○○村○村路377巷52之1號之租
    住處（下稱前村路租住處）等候交付毒品。嗣於同日晚上7
    時50分，乙○○見甲○○駕駛庚○○交由甲○○使用之車牌
    號碼6C-7117號自小客車，並搭載庚○○返回前村路租住處
    客廳時，即將12000元交予庚○○，庚○○旋指示不知情之
    甲○○將糖粉1包偽充安非他命毒品交由不知情之乙○○轉
    交在場之己○○，迨丁○○取來查看即發覺庚○○上開以糖
    粉偽充毒品情事，經當場質問庚○○未獲置理，頓時心生不
    滿，獨自基於傷害庚○○身體之犯意，徒手揮拳與庚○○互
    毆，致庚○○受有全身多處擦挫傷、右手撕裂傷、胸腹部挫
    傷等傷害，庚○○不甘遭毆，持檯燈重擊丁○○頭部後（未
    據丁○○告訴），旋趁隙奪門而出，並委請附近住家報請救
    護車載往鄰近之臺中縣大雅鄉○○路178號之清泉綜合醫院
    就醫。乙○○見庚○○逃離後，亦隨即逃離現場。甲○○見
    現場僅餘伊1人獨自面對己○○等4人，唯恐事態擴大，乃應
    允己○○等人伊會負責交付毒品，並與戊○○、丁○○共同
    搭乘辛○○所駕駛之白色休旅車外出另尋毒品來源，且委請
    己○○駕駛車牌號碼6C-7117號自小客車跟隨在後，惟辛○○見丁○○頭部血流如注，且甲○○始終未尋獲毒品來源，
    乃將丁○○先行送醫，甲○○則下車駕駛車牌號碼6C-7117
    號自小客車自行離去。
二、案經臺中縣警察局豐原分局報告臺灣臺中地方法院檢察署檢
    察官偵查起訴。
    理  由
壹、程序方面(證據能力之說明)：
    按被告以外之人於審判外之言詞或書面陳述，除法律有規定
    者外，不得作為證據；又被告以外之人於審判外之陳述，雖
    不符合同法第159條之1至第159條之4之規定，但經當事人於
    審判程序同意作為證據，法院審酌該言詞陳述或書面陳述作
    成時之情況，認為適當者，亦得為證據。當事人、代理人或
    辯護人於法院調查證據時，知有第159條第1項不得為證據之
    情形，而未於言詞辯論終結前聲明異議者，視為有前項之同
    意，刑事訴訟法第159條第1項、第159條之5定有明文。查被
    告辛○○、丁○○之選任辯護人及被告戊○○、己○○之指
    定辯護人於準備程序中雖曾分別主張證人即被害人庚○○及
    證人甲○○、乙○○警詢、偵查中之陳述，均無證據能力，
    惟被告辛○○等4人及其等辯護人於本院98年3月26日最後1
    次審理時，均已表示「不爭執」、「沒有意見」等語，且對
    於本院下列所引用其他各項證據之證據能力，於言詞辯論終
    結前，均無何異議，本院審酌該等證據作成時之情況，並無
    不法取證情事，作為證據，應無不當，依前開說明，該等人
    證、書證，均有其證據能力，自均得為證據。
貳、實體方面：
甲、有罪部分：
(一)認定犯罪事實所憑之證據及理由：
  1.被告丁○○於警詢、偵查中坦承毆打證人庚○○ (見警卷第
    18頁；偵卷第24頁)；又於98年3月26日本院審理時自白其與
    證人庚○○徒手互毆之事實。
  2.證人庚○○於97年11月20日本院審理時之證述 (本院卷第44
    1頁)及清泉綜合醫院96年3月31日出具之診斷證明書 (見核
    退卷第28頁)、98年2月23日清泉字第980019號函附之急診病
    歷資料各1份 (見本院卷第458頁、第460-471頁)。
  3.證人乙○○於97年7月3日本院審理時結證稱：「（被告辛○○問：己○○拿12000元給你，你再拿給庚○○，是否如此
    ？）答：我有拿到12000元，這是當天拿的，之後庚○○他
    們回來，我有拿給庚○○。．．．（被告辛○○問：當天是
    不是因為你錢拿給庚○○，而庚○○沒有交毒品出來，丁○○與庚○○當場打架，丁○○流很多血，庚○○也有受傷，
    我們大家都在看，因空間很小，我們來不及反應？）答：是
    這樣。．．．因他們（指被告己○○等）拿錢給庚○○，我
    不知道庚○○會拿糖粉當毒品給他們」等語，足見被告丁○○確因目賭證人庚○○以糖粉偽充毒品交付被告己○○情事
    ，始頓萌傷害證人庚○○身體之犯意，而徒手與證人庚○○
    互毆，且因事出突然，被告等人尚且措手不及，被告丁○○
    當無立時與在場之被告辛○○、戊○○、己○○形成傷害犯
    意聯絡之可能，被告辛○○、戊○○、己○○復均無傷害證
    人庚○○之行為分擔，自不得亦論以共同正犯，公訴意旨認
    被告辛○○、戊○○、己○○亦與被告丁○○共同毆打證人
    庚○○，容有未洽。
  4.證人庚○○於警詢中固指稱遭被告丁○○持熱熔膠棒毆打頭
    部云云，然依上開醫院函文、診斷證明書及急診病歷資料所
    載，證人庚○○並無受有頭部之傷害，且於就診時亦未指陳
    頭部有受傷，復觀諸證人庚○○所受傷害分別為擦、挫傷及
    撕裂傷等傷害，並無呈現遭熱熔膠棒毆打之條狀傷痕，且無
    任何熱熔膠棒扣案可供佐證，證人庚○○此部分指述尚乏客
    觀證據之佐證，容有合理懷疑，本院乃依被告丁○○之自白
    ，認定證人庚○○所受傷勢係遭被告丁○○徒手揮拳毆打所
    致，公訴意旨認被告丁○○持熱熔膠棒毆打證人庚○○，容
    有誤會。
(二)論罪科刑：
  1.核被告丁○○所為，係犯刑法第277條第1項之普通傷害罪（
    涉強盜證人庚○○部分，經本院不另為無罪諭知如下述，惟
    無庸變更起訴法條)。
  2.爰審酌被告丁○○係因毒品糾紛始起意徒手傷害證人庚○○
    之犯罪動機、目的、手段、證人庚○○所受傷勢、迄未與證
    人庚○○達成和解及犯後已坦承犯行，態度良好等一切情狀
    ，量處如主文所示之刑，並依刑法第41條第1項前段規定諭
    知易科罰金之折算標準。
  3.被告丁○○行為後，中華民國96年罪犯減刑條例業於96年7
    月16日施行，查被告丁○○本案犯罪時間，係在96年4月24
    日以前，且其所犯之罪，復合於減刑條件，應依同條例第2
    條第1項第3款規定，減刑如主文所示，並依同條例第9條規
    定諭知易科罰金之折算標準，以資懲儆。
(三)不另為無罪部分：
  1.公訴意旨另認被告丁○○除上開傷害行為外，尚與被告辛○○、戊○○、己○○（上3人均經本院判處無罪，詳如後述
    ）等人共同基於強盜之犯意聯絡，於證人甲○○、庚○○返
    回前村路租住處後，一同上前持熱熔膠棒毆打證人庚○○，
    並以類似螺絲起子之尖銳物抵住證人庚○○脖子，將證人庚○○押進房間，喝令趴在床上，雙手插在褲子後口袋，至證
    人庚○○不能抵抗，而將證人庚○○所有上述車牌號碼
    6C-7117號自小客車鑰匙取走，因認被告丁○○對證人庚○○尚涉犯刑法第330條第1項之加重強盜罪嫌（本院認應只觸
    犯刑法第277條第1項之傷害罪，詳如前開犯罪事實之認定）
    。
  2.被告丁○○堅決否認有何強盜證人庚○○之犯行，辯稱：當
    時證人乙○○拿12000元給證人庚○○，證人庚○○拿類似
    糖粉的東西給被告己○○，其因此才與證人庚○○發生衝突
    ，並沒有控制證人庚○○的行動自由，也沒有叫證人庚○○
    趴在床上，雙手背在後面，而取走車牌號碼6C-7117號自小
    客車鑰匙等語。
  3.經查：
  (1)被告丁○○係因不滿證人庚○○將糖粉佯充安非他命毒品交
    付被告己○○，而徒手與證人庚○○互毆，被告丁○○並未
    持熱熔膠棒毆打證人庚○○，業經本院認定如上。
  (2)證人庚○○於96年4月3日警詢中指稱：一進門有3、4名男子
    從房間內走出來，即遭其中1名男子持兇器 (類似螺絲起子)
    抵住脖子喝令坐下，且因表示身上無任何毒品，便遭其中1
    名男子持塑膠條毆打頭部，之後便遭強押進入屋內房間，趴
    在床上雙手插在褲子後口袋內，過幾分鐘後，置於桌上之6C
    -7117號自小客車鑰匙遭取走，並開走該車，之後以為歹徒
    已經離開，便起身隨手拿起房間內之檯燈防身想要逃離該屋
    子，但一出房間發現客廳還有1名歹徒，便拿起手上檯燈反
    擊，擊中該男子頭部，該男子被我擊中後頭部受傷，該男子
    便開門先離開，出門後發現該車真的被開走了，就跑到附近
    住家請他們報案，之後就被救護車送到大雅清泉醫院治療等
    語（見警卷第21-22頁)。
  (2)證人庚○○於96年7月19日偵查中改稱：「我與甲○○一進
    入屋內，就有好幾個男子拿著塑膠棒打我，我不知道為何被
    打，他們一直說東西交出來，後來甲○○就拿一點白白的東
    西交出來，此時我仍然被打，後來該等人把我關到後面的房
    間，我並沒有被綁，我的行動自由有被控制，．．．有1、2
    個人監視著我，所以我根本不敢逃跑，．．．我在屋內被關
    了1個鐘頭，我聽到屋外我的車子有被開走，剩下2個人在講
    話，我就自己拿檯燈，我就將門打開，用檯燈敲監視我的人
    ，然後我就逃跑出去了」等語（見偵卷第8頁）。
  (3)證人庚○○又於98年2月12日本院審理時證稱：只記得有跟
    被告丁○○發生扭打，被告辛○○當天沒有打伊，伊只有跟
    被告丁○○發生互毆。進入屋內有人叫伊把身上東西拿出來
    ，伊就把手機、車子鑰匙放在桌上，除了跟丁○○互毆外，
    還有被其他人打，不知道是被誰打，與被告丁○○互毆完後
    ，證人乙○○與被告丁○○先離開，之後伊再離開，時間間
    隔沒有很久，當時伊在房間時，有聽到車子被開走，被告丁○○命令伊在房間內趴著，控制伊的行動，叫伊眼睛不可以
    張開，但伊沒有被綁，因為一進門，就有1個人打伊的頭，
    且叫伊眼睛閉著，伊感到恐懼，就聽話在床上趴著，雙手放
    在背後，當伊聽到車子被開走時，就想要逃跑，一開房門，
    被告丁○○就進來，伊拿床邊檯燈往被告丁○○頭部敲下去
    ，之後就發生互毆，不知道證人甲○○是如何出去的等語。
  (4)互核證人庚○○歷次指證如何遭強盜之過程，不僅就如何進
    入房間遭控制行動自由之細節（如遭何人強押、幾人強押）
    無法詳述，就有無遭人持凶器抵住脖子、遭幾人毆打、有無
    遭人持熱熔膠棒毆打及在房間內遭控制行動自由之時間（幾
    分鐘或長達1小時）等亦前後證述不一，顯有相當出入，已
    乏憑信性，自無從認定證人庚○○當時確有遭人強暴抑制意
    志而達於不能抗拒等情，證人庚○○所為證詞既顯有前開瑕
    疵可指，自難採信。
  (5)又被告丁○○與證人庚○○互毆後，依上開證人庚○○之急
    診病歷資料所載，證人庚○○係於96年3月30日20時15分前
    往清泉綜合醫院就診，參照被告丁○○遲於同日23時許，始
    至行政院衛生署省立豐原醫院急診就醫 (按：當時係使用其
    胞兄張世明名義就診)，有該醫院診斷證明書（見警卷第52
    頁)、97年11月25日豐醫歷字第0970010257號函送之急診病
    歷資料各1份附卷可憑，足認證人庚○○於持檯燈重擊被告
    丁○○後，即先逃離就醫，伊指述被告丁○○先離開云云，
    自與事實不符。再參以車牌號碼6C-7117號自小客車，平日
    係證人庚○○所使用，業據證人乙○○於警詢中陳述在卷（
    見警卷第34頁）。且該車於96年3月30日19時50分，係由證
    人甲○○駕駛搭載證人庚○○一同返回前村路租住處，亦據
    證人甲○○於警詢中證述明確（見警卷第27頁），是該車當
    天應係由證人庚○○交由證人甲○○使用甚明。是證人甲○○當天既有權使用該車，則於證人庚○○以糖粉偽充安非他
    命毒品之行為東窗事發，見證人庚○○已迅速逃離現場，復
    見被告丁○○與證人庚○○互毆後負傷，基於唯恐事態擴大
    ，欲圓事善後之心態，遂應允願隨同被告辛○○駕車外出另
    尋毒品來源，並交由被告己○○駕駛車牌號碼6C-7117號自
    小客車跟隨在後，資以保證，實非無可能。況證人庚○○既
    未目賭證人甲○○如何隨同被告辛○○等人外出，且未親見
    車鑰匙係由何人取走，自難徒憑證人庚○○於警詢中推測之
    指述，遽為不利被告丁○○之認定。
  4.綜上所述，被告丁○○上開所辯並無此部分強盜犯行，堪以
    採信。此外，復查無其他證據足資證明被告丁○○亦有公訴
    人所指此部分強盜犯行，本應為無罪之諭知，惟公訴意旨既
    認此部分與前開傷害有罪部分，具有吸收 (階段行為)之一
    罪關係，爰均不另為無罪之諭知。
乙、無罪部分：
(一)公訴意旨：被告辛○○、丁○○、戊○○、己○○4人共同
    基於意圖為自己不法所有之犯意，於96年3月30日上午3時許
    ，被告戊○○打電話找證人乙○○到臺中縣豐原市○○路（
    起訴書誤載為三豐路）之租屋處，佯稱要聊天，致證人乙○○不疑有他而赴約，嗣證人乙○○抵達後，被告辛○○、己○○、張正即毆打證人乙○○，造成其眼睛充血之傷害（未
    據告訴），並逼迫其交出毒品，致證人乙○○無法抵抗，陳
    明毒品放在其與證人甲○○共同居住之前村路租住處，被告
    辛○○等4人即開車押著證人乙○○至上址，強迫其交出5公
    克安非他命及5公克海洛因。惟被告辛○○等仍嫌毒品不足
    ，而將證人乙○○雙手反綁關在該址房間內，要求其想辦法
    交出更多的毒品。適證人甲○○駕駛證人庚○○所有車牌號
    碼6C-7117號自小客車搭載證人庚○○返回該址，一入門後
    ，被告辛○○等4人即上前持熱熔膠棒毆打證人甲○○、庚○○，並以類似螺絲起子之尖銳物抵住證人庚○○脖子，並
    將證人乙○○自房間帶出來，至證人甲○○無法抵抗，而將
    其放在包包內之毒品1包即安非他命約10公克等物倒出來，
    被告辛○○等4人即取走該包安非他命，惟仍感不足，要求
    證人甲○○交出更多的毒品未果，即續以熱熔膠棒毆打之，
    致證人甲○○頭部受有撕裂傷之傷害（未據告訴）。另將證
    人庚○○押進房間，喝令其趴在床上，雙手插在褲子後口袋
    ，至其不能抵抗，而將其所有之上述車牌號碼6C-7117號車
    子之鑰匙取走。被告辛○○等則要求證人甲○○外出買毒品
    交付給他們，旋由被告辛○○開車搭載被告戊○○，押著證
    人甲○○外出買毒品。而被告己○○則駕駛車牌號碼6C-711
    7號車子離開，證人庚○○見狀即準備逃跑，惟遭負責看管
    的被告丁○○發現後以熱熔膠棒制止，證人庚○○則以檯燈
    反擊，造成證人丁○○頭部流血受傷而得以順利逃跑，另證
    人乙○○也俟機脫逃。嗣被告辛○○2人自電話得知被告丁○○受傷、證人庚○○、乙○○逃跑後，即將證人甲○○押
    到臺中縣豐原市要求交出更多毒品，且看管其1夜，直到了
    第2天中午，見證人甲○○仍無法交出其他毒品，才讓其離
    開。又被告辛○○等為掩飾犯行，即將車牌號碼6C-7117號
    自小客車之鑰匙交給證人甲○○，指示其將車子開還給證人
    庚○○。
(二)起訴法條
    刑法第330條第1項之加重強盜罪。
(三)公訴證據
  1.證人乙○○於警詢、偵查中之證述：證明96年3月30日上午3
    時許，被告戊○○打電話找伊到臺中縣豐原市某處聊天，到
    場時，被告辛○○、己○○、丁○○也在場，後述3人都有
    動手打伊，造成伊眼睛瘀血，對方並要求伊交出毒品，伊因
    身上沒有毒品而無法交出，對方即開車載伊回到前村路租住
    處，而交出5公克安非他命及5公克海洛因。伊即被反綁，關
    在房間內，後來證人庚○○、甲○○回來，被告丁○○將伊
    從房間帶出來，被告丁○○以熱熔膠棒毆打證人甲○○，而
    證人戊○○以刀子抵住證人庚○○脖子，要求證人庚○○交
    出毒品，但證人庚○○沒有毒品，證人甲○○倒出包包內東
    西，對方即取走1包毒品，因認毒品太少，即由被告辛○○
    、戊○○開車載證人甲○○出去取毒品給他們。證人庚○○
    後來和被告丁○○打架，即見狀逃跑。
  2.證人甲○○於警詢、偵查中之證述：證明伊和證人庚○○返
    回前村路租住處，證人乙○○被押出來，而且眼睛附近烏黑
    、眼珠子都是血絲。被告辛○○等在上址，有打伊和證人庚○○，致伊2人受傷，而且強行取走伊所有10公克安非他命
    。後來被告辛○○開車載伊離開，在車上時，被告辛○○的
    同夥打電話說有人打架，待返回上址後，已經沒有人，之後
    被告辛○○等將伊載到豐原市某處，限制其自由，直到翌日
    中午，才讓伊離開。
  3.證人庚○○於警詢、偵查中之證述：證明伊與證人甲○○返
    回上址，即遭被告辛○○等持似螺絲起子抵住脖子，而喝令
    其與證人甲○○交出所有東西。伊表明沒有毒品，即遭對方
    持塑膠條毆打頭部，而證人甲○○有交出看似毒品的東西。
    伊被押到房間內，對方喝令其趴在床上，雙手插在褲子後口
    袋，對方更取走其車子鑰匙而將車開走。伊逃跑時被看管的
    被告丁○○發現，伊以檯燈抵抗而成功脫逃。
  4.證人陳素芬於警詢中之證述：證明事發時，證人庚○○不在
    家。
  5.證人庚○○、甲○○、乙○○之指認照片：證明事發時，遭
    被告辛○○等4人不法侵害。
  6.清泉綜合醫院出具之證人庚○○診斷證明書：證明庚○○於
    96年3月30日就診，發現受有全身多處擦挫傷、右手撕裂傷
    、胸腹部挫傷之傷害。
  7.事發時證人甲○○、乙○○受傷之照片：證明證人甲○○之
    頭部受有撕裂傷；證人乙○○之眼睛內充血。
  8.證人庚○○所立具之贓物認領保管單：證明被告等將其所有
    車子開走，之後由證人甲○○開還給他。
(四)被告之辯解及其辯護人之辯護意旨（綜合記載）：
    被告辛○○、丁○○係陪同被告己○○前往被告戊○○上開
    住處，向證人乙○○購買安非他命毒品，被告己○○依約交
    付12000元後，證人乙○○告以毒品數量不足，證人庚○○
    、甲○○已去南部拿毒品，即邀約一同前往前村路租住處等
    候證人庚○○交付毒品，是證人乙○○自己開1部車，叫被
    告等4人開另1台車，跟他一起過去，並沒有人押證人乙○○
    過去，且絕無任何人捆綁、毆打證人乙○○。等到證人庚○○、甲○○進門時，並無任何人持熱熔膠棒打證人庚○○的
    頭。是被告丁○○發現毒品是冰糖才發生衝突，並與證人庚○○互毆後，遭證人庚○○持檯燈打傷，證人庚○○、乙○○先逃跑，證人甲○○還在客廳裡面，被告辛○○質問證人
    甲○○：她的朋友怎麼把被告丁○○打成這樣，因證人甲○○、乙○○是情侶關係，證人甲○○說這件事情，她會處理
    ，車牌號碼6C-7117號自小客車之鑰匙好像放在桌上或證人
    甲○○那邊，證人甲○○把車鑰匙拿給被告己○○，叫被告
    己○○開該車跟在後面，被告辛○○開車載證人甲○○及被
    告丁○○等人，開了一段路後，因送被告丁○○去就醫，證
    人甲○○就下車，改開車牌號碼6C-7117號車離開，沒有人
    限制證人甲○○、庚○○的自由，證人庚○○是在客廳跟被
    告丁○○起衝突，當時全部的人都在客廳，並沒有人進入房
    間，被告4人沒有拿熱熔膠棒毆打證人乙○○、甲○○，或
    控制上開證人之行動自由，更沒有拿走毒品或任何金錢，這
    一切都是證人乙○○、甲○○、庚○○為圖掩販毒所為不實
    之指控。
(六)本院之判斷：
  1.按事實之認定，應憑證據，如未能發現相當證據，或證據不
    足以證明，自不能以推測或擬制之方法，為裁判基礎；且認
    定不利於被告之事實須依積極證據，苟積極證據不足為不利
    於被告事實之認定時，即應為有利於被告之認定；另認定犯
    罪事實所憑之證據，雖不以直接證據為限，間接證據亦包括
    在內，然而無論直接證據或間接證據，其為訴訟上之證明，
    須於通常一般之人均不致有所懷疑，而得確信其為真實之程
    度者，始得據為有罪之認定，倘其證明尚未達到此一程度，
    而有合理之懷疑存在，無從使事實審法院得為有罪之確信時
    ，即應由法院為諭知被告無罪之判決（最高法院40年台上字
    第86號、30年上字第816號、76年台上字第4986號分別著有
    判例可資參照）。
  2.經查：
  (1)證人庚○○部分：查證人庚○○歷次指證伊遭被告等強盜汽
    車鑰匙部分，因前後證述不一，缺乏憑信性，而無從據為被
    告等不利之認定，已如前述，自不能證明被告辛○○、戊○○、己○○3人對證人庚○○犯強盜罪 (被告丁○○部分業
    經本院不另為無罪諭知，詳如上述)；又被告丁○○因證人
    庚○○以糖粉偽充毒品交付，而徒手與證人庚○○互毆之傷
    害犯行，業據本院認定並判處罪刑如前，惟因事出突然，依
    本件卷證而言，尚乏證據證明被告辛○○、戊○○、己○○
    3人與被告丁○○間，就此互毆傷害部分，亦有何犯意聯絡
    及行為分擔，不能證明被告辛○○、戊○○、己○○3人對
    證人庚○○共犯此罪。是公訴人所舉前開證據尚難證明被告
    辛○○、戊○○、己○○有共同強盜、傷害證人庚○○之犯
    行，不得逕以各該罪相繩。
  (2)證人乙○○部分：證人乙○○於警詢、偵查中固指證遭被告
    辛○○、丁○○、己○○、戊○○等人毆打、反綁、關在房
    間內，並強盜安非他命、海洛因毒品云云，惟證人乙○○於
    96年7月3日本院審理時已坦認被告等4人並無強押伊前往前
    村路租住處，係伊自願帶被告等4人前往，因伊拿12000元給
    證人庚○○，不料證人庚○○卻交付糖粉，故伊在警詢、偵
    查中不敢說實話，毒品是伊自願拿出來與被告等人共同施用
    的，除了伊拿出的毒品外，前村路租住處沒有其他毒品，且
    當時伊沒有財物損失，故沒有去報案等語，復徵諸卷附證人
    乙○○96年4月2日拍攝之眼睛受傷照片，只有單純眼內出血
    之傷勢，伊眼睛週邊並未同時呈現遭毆打後之瘀青現象，且
    該受傷照片係於事發後3天始拍攝者，自難遽認該傷勢即係
    當日遭被告等人毆打所致。足見證人乙○○於警詢、偵查中
    指證遭被告等人強盜毒品等情，當非屬真實，自不得據為被
    告等人不利之認定。公訴人所舉前開證據尚難證明被告等4
    人有共同強盜證人乙○○之犯行，即不得逕以該罪相繩。
  (3)證人甲○○部分：證人甲○○於警詢、偵查中固指證遭被告
    辛○○、丁○○、己○○、戊○○強盜安非他命毒品、強押
    外出尋找毒品，並加以看管云云。惟被告等4人並未強盜證
    人乙○○毒品及強盜證人庚○○之汽車鑰匙等事實，已據本
    院認定如前，證人乙○○亦坦認本件係毒品交易衍生之糾紛
    ，已如上述。再參以證人甲○○於96年7月19日偵查中已證
    稱：伊並沒有被強盜財物等語（見偵卷第7頁）；於97年7月
    3日本院審理時結證稱：「 (檢察官問：你們出去時，你可
    以自由行動？)答：可以，他們 (指被告辛○○等)就叫我坐
    在後面。．．． (檢察官問：辛○○、己○○載你去的是豐
    原市的何處，有無何建築物？)答：大樓，我就坐在那沙發
    上，我坐著聽他們講話而已，也不算是看守。．．．我沒有
    試著要走，．．．且那時我人很累，就坐著睡著了」等語。
    足見證人甲○○並無遭被告等人強盜財物或強押、看管甚為
    明確。證人甲○○指述遭被告等4人強盜毒品等情，亦非屬
    真實，自不得據為被告等人不利之認定。公訴人所舉前開證
    據尚難證明被告等4人有共同強盜證人甲○○之犯行，不得
    逕以該罪相繩。
  (4)綜上所述，被告等4人上開所辯，應堪採信。本件不能證明
    被告丁○○有共同強盜證人乙○○、甲○○之犯行，亦不能
    證明被告辛○○、戊○○、己○○有共同強盜證人庚○○、
    乙○○、甲○○之犯行，依法應諭知被告丁○○被訴強盜被
    害人乙○○、甲○○部分均無罪及被告辛○○、戊○○、己○○均無罪之判決。
、適用法律：
(一)刑事訴訟法第299條第1項前段、第301條第1項。
(二)刑法第277條第1項、第41條第1項前段。
(三)刑法施行法第1條之1第1項、第2項前段。
(四)中華民國96年罪犯減刑條例第2條第1項第3款、第7條、第9
    條。
本案經檢察官丙○○到庭執行職務。
中    華    民    國    98    年    4     月     9    日
                         臺灣臺中地方法院刑事第7庭
                             審判長法  官  陳慧珊
                                   法  官  莊嘉蕙
                                   法  官  丁智慧
上正本證明與原本無異。
如不服本判決應於收受判決後10日內向本院提出上訴書狀，並應
敘述具體理由；其未敘述上訴理由者，應於上訴期間屆滿後20日
內向本院補提理由書（均須按他造當事人之人數附繕本）「切勿
逕送上級法院」。
                                   書記官  林錦源
中    華    民    國    98    年    4     月     9    日
附錄本案論罪科刑法條全文：
刑法第277條第1項
傷害人之身體或健康者，處3年以下有期徒刑、拘役或1千元以下
罰金。


司法院資訊處製作；財團法人民間司法改革基金會備份。
